臺灣臺中地方法院民事裁定　96年度聲字第1996號
聲　請　人　乙○○
相　對　人　興三聚營造股份有限公司
法定代理人　甲○○
相　對　人　丙○○
上列聲請人因與相對人間聲請訴訟救助事件（96年度救字第35號
），聲請法官迴避，本院裁定如下：
    主    文
聲請駁回。
聲請程序費用由聲請人負擔。
    理    由
一、聲請意旨略以：（一）聲請人因與相對人間請求損害賠償等
    事件聲請訴訟救助，而該訴訟非顯無勝訴之望，然本院96年
    救字第35號承審法官王鏗普卻認定該訴訟顯無勝訴之望，違
    反最高法院62年度臺抗字第500號裁判之意旨，其執行職務
    有偏頗之虞。（二）聲請人於民國96年7月16日對法官王鏗
    普所為96年度救字第35號民事裁定提起抗告，並表明抗告費
    用包括於訴訟救助費用內，其仍於96年7月25日裁定命聲請
    人繳交抗告費用，爰依民事訴訟法第33條第1第2款之規定，
    依法聲請法官迴避云云。
二、按民事訴訟法第33條第1第2款規定法官有應自行迴避而不自
    行迴避以外之情形，足認其執行職務有偏頗之虞，當事人得
    聲請該法官迴避者，應以法官對於訴訟標的有特別利害關係
    ，或與當事人之一造有密切之交誼或嫌怨，或基於其他情形
    客觀上足疑其為不公平之審判或紀錄者為其原因事實，若僅
    憑當事人之主觀臆測，或不滿意法官進行訴訟遲緩、指揮訴
    訟欠當、曉諭發問態度欠佳、容納當事人調查證據之聲請、
    當事人聲明之證據不為調查者，則不得謂其有偏頗之虞。次
    按當事人聲請法官迴避，應在訴訟事件尚未終結以前為之，
    若該事件已因裁判或其他事由終結，法官已無須執行審判職
    務，自不許當事人對之聲請迴避。查本件聲請人聲請法官迴
    避之前開事由，尚非該法官對於訴訟標的有特別利害關係，
    亦非與當事人有密切之交誼或嫌怨，復無客觀上足疑其為不
    公平之審判者，則依前開說明，自難僅憑聲請人之主觀臆測
    ，即謂該法官有偏頗之虞。次查前開訴訟救助事件業經王鏗
    普法官裁示「抗告人主張連同抗告費用一併聲請訴訟救助，
    故不待其補費，逕送抗告」，有本院民事事件審理單在卷可
    證，則王鏗普法官就該訴訟救助事件已無須執行審判職務，
    依前開說明，自不許聲請人對之聲請迴避。故聲請人以前開
    事由聲請該法官迴避，均與上述情形不合，自不應准許。
三、依民事訴訟法第95條、第78條裁定如主文。
中　　華　　民　　國　　96　　年　　8　　 月　　 6　　日
                    民事第一庭審判長法  官  張瑞蘭
                                    法  官  黃渙文
                                    法  官  陳卿和
正本係照原本作成。
如不服本裁定應於送達後10日內向本院提出抗告狀，並繳納抗告
費新臺幣1000元。
中　　華　　民　　國　　96　　年　　8　　 月　　6 　　日
                                    書記官　葉泰濃
